ACORDAO-COMPLETO-2383306

ACÓRDÃO DE RELAÇÃO

ACÓRDÃO DE RELAÇÃO 12119/2019 ATA 40/2019 - SEGUNDA CÂMARA

Acórdão 12119/2019-TCU-Segunda Câmara
Vista esta representação da empresa Makiximus Empreendimentos Eireli a respeito de possíveis irregularidades ocorridas na Concorrência 001/2019-CPL/PMC, promovida pelo município de Carolina/MA com o propósito de contratar empresa para executar obras de melhorias sanitárias domiciliares no município, custeadas com recursos provenientes do Convênio Funasa 2.028/2018 no valor estimado de R$ 5 milhões.
Considerando que a representação atende aos requisitos de admissibilidade dos arts. 235 e 237, inciso VII, do Regimento Interno/TCU c/c o art. 113, §1º, da Lei 8.666/1993;
considerando que a representante alegou, em síntese:
a) ausência das razões para sua inabilitação na ata da sessão pública, violando o princípio da motivação;
b) violação ao princípio da vinculação ao edital, pela exigência de capital social ou patrimônio líquido mínimo em desacordo com a cláusula 7.1.4. do instrumento convocatório;
c) exigência cumulativa de capital social ou patrimônio líquido mínimos e garantia de execução, em afronta ao art. 31, §2°, da Lei 8.666/1993 e à Súmula 275 do TCU;
considerando que foi realizada a oitiva prévia do ente, nos termos do art. 276. §2º, do Regimento Interno/TCU, para que se manifestasse sobre os fatos apontados nesta representação;
considerando que a Procuradoria Jurídica do município de Carolina/MA informou que a representante havia buscado seu direito de permanecer no certame primeiro junto à justiça comum de Carolina/MA, via mandado de segurança, para somente três dias depois protocolar o devido recurso administrativo, em 4/9/2019, ou seja, na mesma data em que ingressou com a representação junto a esta Corte de Contas, sem aguardar o resultado da análise do pleito;
considerando que a procuradoria do município aduziu que o Presidente da Comissão de Licitação deferiu o recurso da empresa Makiximus Empreendimentos Eireli, reformou a decisão de inabilitá-la e passou a considerá-la apta para participar da segunda fase da licitação (peça 8, p. 2 e peça 10, p. 2) ;
considerando que a Comissão de Licitação decidiu revogar o certame por avaliar que existiam inconsistências no edital que necessitariam de correções, com a consequente publicação do aviso de revogação no Diário Oficial da União (DOU) em 2/10/2019 (peça 11) ; 
considerando que foi publicado no dia 8/10/2019 o aviso de licitação da Concorrência 002/2019-CPL/PMC (peça 13) relativo a objeto similar ao certame revogado, cuja data de abertura das propostas, retificada pela publicação no dia 15/10/2019, está marcada para o dia 6/11/2019;
considerando que os únicos itens do edital contra os quais a empresa se insurgiu (itens 15.1 e 15.2, peça 1, p. 39) não mereceram acolhida segundo avaliou a Secretaria de Fiscalização de Infraestrutura Urbana (peça 3, p. 33-35) e que o novo certame é matéria estranha à presente representação, de modo que não cabe, no momento, propor ações de controle sobre o novo instrumento convocatório;
os ministros do Tribunal de Contas da União, reunidos em sessão de 2ª Câmara, ACORDAM, por unanimidade, de acordo com os pareceres emitidos nos autos e com fundamento nos arts. 235 e 237 do Regimento Interno, c/c o art. 113, § 1º, da Lei 8.666/1993, em:
conhecer desta representação;
considerá-la prejudicada por perda de objeto;
dar ciência desta deliberação, bem como da instrução da unidade técnica ao município de Carolina/MA e à representante; e 
arquivar o presente processo.
1. Processo TC-Processo 030.744/2019-9 (REPRESENTAÇÃO) 
	1.1. Classe de Assunto: VI.
                   1.2. Representante: Makiximus Empreendimentos Eireli (CNPJ 19.543.790/0001-80) .
	1.3. Unidade: município de Carolina/MA.
	1.4. Relatora: ministra Ana Arraes.
	1.5. Representante do Ministério Público: não atuou.
	1.6. Unidade Técnica: Secretaria de Fiscalização de Infraestrutura Urbana (SeinfraUrbana) .
	1.7. Representação legal: José Jerônimo Duarte Júnior (OAB/MA 5.302) e outro, representando Makiximus Empreendimentos Eireli. 
	1.8. Determinações/Recomendações/Orientações: não há.

Segunda Câmara

município de Carolina/MA.

Makiximus Empreendimentos Eireli (CNPJ 19.543.790/0001-80).

ANA ARRAES

Não atuou.

REPRESENTAÇÃO (REPR)

Secretaria de Fiscalização de Infraestrutura Urbana (SeinfraUrbana).